臺灣高等法院刑事判決　　　　　　　　93年度上訴字第3095號
上　訴　人　臺灣桃園地方法院檢察署檢察官
被　　　告　甲○○
上列上訴人因被告毒品危害防制條例案件，不服臺灣桃園地方法
院93年度訴字第700 號，中華民國93年8 月18日第一審判決（起
訴案號：臺灣桃園地方法院檢察署92年度毒偵字第2546號），提
起上訴，本院判決如下：
    主  文
原判決撤銷。
甲○○連續施用第一級毒品，累犯，處有期徒刑拾月，扣案第一
級毒品海洛因壹包（淨重零點零柒公克），沒收銷毀；又連續施
用第二級毒品，累犯，處有期徒刑陸月。應執行有期徒刑壹年貳
月，扣案第一級毒品海洛因壹包（淨重零點零柒公克），沒收銷
毀。
    事  實
一、甲○○曾於民國86年、88年間，先後因贓物案件，分別經本
    院及台灣桃園地方法院各判處有期徒刑一年六月、六月確定
    ，並自88年1 月24日起入監執行上開有期徒刑一年六月，嗣
    從89年7 月22日起接續執行上開有期徒刑六月，於89年7 月
    7 日假釋出獄付保護管束，於假釋期間，又於89年間因竊盜
    案件，經台灣桃園地方法院判處有期徒刑四月確定，嗣經撤
    銷假釋，自90年9 月7 日起入監執行所餘殘刑五月十一日，
    並自91年2 月18日起接續執行上開有期徒刑四月至91年6 月
    18日執行完畢出獄。其另曾於89年間，因施用毒品案件，經
    台灣桃園地方法院裁定送觀察、勒戒後，認有繼續施用毒品
    之傾向，裁定令入戒治處所施以強制戒治後，復經台灣桃園
    地方法院裁定停止戒治所餘戒治期間付保護管束，嗣於91年
    3 月13日付保護管束期滿而執行完畢，經臺灣桃園地方法院
    檢察署檢察官於91年3 月29日以91年度戒偵字第195 號不起
    訴處分確定。其於五年以內，又基於施用第一級毒品海洛因
    及第二級毒品安非他命之概括犯意，自92年6 月間某日某時
    許起至同年8 月11日某時許止；及自93年1 月間某日某時許
    起至同年3 月1 日某時許止，先後在其桃園縣中壢市龍興里
    馬祖新村31號住處，均以捲煙或使用玻璃球燃燒方式，先後
    施用第一級毒品海洛因多次及第二級毒品安非他命多次，平
    均三至四日或每日各施用一次。嗣於92年8 月13日下午5 時
    50分許，在桃園縣中壢市龍興里馬祖新村社區內涼亭處，為
    警查獲，並扣得第一級毒品海洛因一小包（淨重0 ‧0 7 公
    克），以及93年3 月2 日另因強盜案件通緝到案送往臺灣桃
    園監獄執行後，經監所人員對其採尿送驗後，均呈嗎啡及安
    非他命陽性反應，而查悉上情。
二、案經桃園縣政府警察局中壢分局及臺灣桃園監獄報請臺灣桃
    園地方法院檢察署檢察官偵查起訴。
    理  由
一、本件被告甲○○分別因施用第一級毒品及第二級毒品，經原
    審依數罪併罰判決有罪在案。檢察官對原審判決提起上訴，
    ，然詳閱上訴書內容，並未明示係對第一審判決為一部上訴
    。爰依刑事訴訟法第三百四十八條第一項之規定，視為全部
    上訴，以確定其上訴範圍，合先敘明。
二、訊據被告甲○○對於右揭犯罪事實坦承不諱，且被告於上開
    時、地為警查獲後，並因另案入監服刑時，分別在桃園縣政
    府警察局中壢分局仁愛派出所及臺灣桃園監獄，經警及獄方
    人員對其所採得之尿液送驗結果，確均呈嗎啡及安非他命陽
    性反應，此有桃園縣政府警察局中壢分局被採尿人姓名編號
    對照表、臺灣檢驗科技股份有限公司濫用藥物尿液檢驗報告
    （見毒偵字第2546號卷第30─33頁），復經將被告於上開時
    、地為警查獲時所當場扣得之白色粉末一小包送交鑑驗結果
    ，確含有第一級毒品海洛因成分（淨重0 ‧0 7 公克），此
    有法務部調查局調科壹字第0800006805號鑑驗通知書一份在
    卷足憑（見毒偵字第2546號卷第29頁）；另有臺灣桃園監獄
    93年8 月13日桃監憲衛字第09300003678 號函及函附之臺灣
    桃園監獄收容人採尿登記簿、臺灣股份有限公司濫用藥物尿
    液檢驗報告各一份附卷可稽（見93年度毒偵字第2250號卷第
    4、5頁），足認被告上開自白與事實相符。
三、被告曾於89年間，因施用毒品案件，經台灣桃園地方法院裁
    定送觀察、勒戒後，認有繼續施用毒品之傾向，裁定令入戒
    治處所施以強制戒治後，復經該院裁定停止戒治所餘戒治期
    間付保護管束，嗣於91年3 月13日付保護管束期滿而執行完
    畢，由臺灣桃園地方法院檢察署檢察官於91年3 月29日以91
    年度戒偵字第195 號不起訴處分確定，此有臺灣桃園地方法
    院檢察署刑案資料查註紀錄表、上開不起訴處分書、刑案人
    犯在監在所最新資料報告表、臺灣高等法院被告全國前案紀
    錄表各一份在卷可參。被告因施用毒品案件經觀察、勒戒及
    強制戒治執行完畢，並由檢察官為不起訴處分確定後，五年
    以內再犯本件連續施用第一級、第二級毒品罪甚明。本件罪
    證明確，被告上開犯行，堪以認定，自應依法論科。
四、核被告所為，係犯毒品危害防制條例第10條第1 項、第2 項
    之施用第一級毒品、第二級毒品罪。被告持有第一級毒品海
    洛因、第二級毒品安非他命，進而施用，其持有第一級毒品
    海洛因、第二級毒品安非他命之低度行為，應分別為其施用
    第一級毒品海洛因、第二級毒品安非他命之高度行為所吸收
    ，均不另論罪。被告上開多次施用第一級毒品海洛因、第二
    級毒品安非他命之犯行，各係時間緊接，犯罪構成要件各自
    相同，均顯係分別基於概括犯意反覆為之，均為連續犯，均
    應依刑法第56條規定以一罪論並加重其刑。至被告自93年1
    月間某日某時許起至同年3 月1 日某時許止，在其上開住處
    先後施用第一級毒品海洛因多次，暨除92年8 月13日為警採
    尿前回溯96小時內某時許之該次外，自92年6 月間某日某時
    許起至同年8 月11日某時許止之期間內，其餘多次施用第二
    級毒品安非他命多次之犯行，雖均未經檢察官提起公訴，然
    此與業據起訴並經本院論罪刑科刑之施用第一級毒品海洛因
    多次及第二級毒品安非他命一次之犯行間，各有連續犯之裁
    判上一罪關係，仍為起訴效力所及，本院自應併予審理。又
    被告曾於86年、88年間，先後因贓物案件，分別經本院及台
    灣桃園地方法院各判處有期徒刑一年六月、六月確定，並自
    88年1 月24日起入監執行上開有期徒刑一年六月，嗣從89年
    7 月22日起接續執行上開有期徒刑六月，於89年7 月7 日假
    釋出獄付保護管束，於假釋期間，又於89年間因竊盜案件，
    經台灣桃園地方法院判處有期徒刑四月確定，嗣經撤銷假釋
    ，自90年9 月7 日起入監執行所餘殘刑五月十一日，並自91
    年2 月18日起接續執行上開有期徒刑四月至91年6 月18日執
    行完畢出獄，此有上開本院被告全國前案紀錄表及臺灣桃園
    地方法院檢察署刑案資料查註紀錄表各一份附卷可參，其前
    受有期徒刑之執行完畢後，五年以內再犯本件有期徒刑以上
    之罪，為累犯，應依刑法第47條規定遞加重其刑。再被告所
    犯上開二罪間，犯意各別，行為有異，構成要件亦不相同，
    應分論併罰。
五、原審據以論科，原非無見。惟原審就上揭93年3 月2 日採尿
    記錄及檢驗報告，未及於審理時向被告提示，令其辨認而給
    予辯論之機會，是原審踐行之訴訟程序係違背法令。原審有
    上揭瑕疵，其判決自無可維持，應由本院撤銷改判。爰審酌
    被告前因施用毒品案件經不起訴處分確定後，仍不知戒除，
    又於上開時、地先後施用第一級毒品海洛因及第二級毒品安
    非他命多次、施用為自戕行為、所生危害及嗣於警詢、偵審
    時均坦承犯行，犯後態度尚佳等一切情狀，各量處如主文第
    2 項所示之刑，並定其應執行之刑。又扣案之第一級毒品海
    洛因一小包（淨重0 ‧07公克），應依毒品危害防制條例第
    18 條 第1 項前段規定，諭知沒收銷燬之。至檢察官上訴指
    摘原審漏未審酌被告於93年3 月2 日為警採集尿液回溯前26
    小時內之某時，在不詳地點，施用第一級毒品犯行云云（93
    年毒偵字第2250號併案部分）。惟查原審就此併案部分已予
    審酌，並於事實欄及理由欄皆有敘及，是檢察官上揭指摘原
    審就此部分未及審酌，顯有誤會，併此敘明。
據上論斷，應依刑事訴訟法第369 條第1 項前段、第364 條、第
299 條第1 項前段，毒品危害防治條例第10條第1 項、第2 項、
第18條第1 項前段，刑法第11條前段、第56條、第47條、第51條
第5款，判決如主文。
本案經檢察官賴俊雄到庭執行職務。
中    華    民    國     94年    1  月      11        日
                  刑事第二十四庭審判長法　官  陳貽男
                                      法  官  李世貴
                                      法  官  陳憲裕
以上正本證明與原本無異。
如不服本判決，應於收受送達後十日內向本院提出上訴書狀，其
未敘述上訴之理由者並得於提起上訴後十日內向本院補提理由書
（均須按他造當事人之人數附繕本）。
                                      書記官  劉育妃
中　　華　　民　　國　　94　　年　　1 　　月　　12　　日
附錄：本案論罪科刑法條全文
毒品危害防制條例第10條
施用第 1 級毒品者，處六月以上五年以下有期徒刑。
施用第 2 級毒品者，處三年以下有期徒刑。
毒品危害防制條例第18條
查獲之第1 、二級毒品及專供製造或施用第1 、二級毒品之器具
，不問屬於犯人與否，均沒收銷燬之；查獲之第3 、四級毒品及
製造或施用毒品之器具，無正當理由而擅自持有者，均沒入銷燬
之。但合於醫藥、研究或訓練之用者，得不予銷燬。
前項合於醫藥、研究或訓練用毒品或器具之管理辦法，由法務部
會同行政院衛生署定之。
